【裁判字號】    98,簡上,62
【裁判日期】    981111
【裁判案由】    傷害
【裁判全文】
臺灣宜蘭地方法院刑事判決              98年度簡上字第62號
上  訴  人  臺灣宜蘭地方法院檢察署檢察官
被      告  甲○○○
上列上訴人因被告傷害案件，不服本院簡易庭98年度簡字第445
號中華民國98年7月13日第一審簡易判決（聲請案號：臺灣宜蘭
地方法院檢察署98年度偵字第1015號），提起上訴，本院管轄之
第二審合議庭判決如下：
    主  文
上訴駁回。
甲○○○緩刑貳年，並應依本院98年度附民字第97號和解筆錄，
於民國98年11月28日前向乙○○○支付新臺幣捌萬元。
    事  實
一、甲○○○於民國97年12月27日下午4時許，在宜蘭縣蘇澳鎮
    ○○路68號之1前，因招攬客人與乙○○○發生爭執，詎甲
    ○○○竟基於傷害之犯意，以左手推撞乙○○○右側肩膀，
    致乙○○○受有右肩閉鎖性脫臼、肩部挫傷及右肘挫傷之傷
    害。
二、案經告訴人乙○○○訴由宜蘭縣政府警察局蘇澳分局報請臺
    灣宜蘭地方法院檢察署檢察官偵查後聲請簡易判決處刑。
    理  由
壹、證據能力部分：
一、按被告以外之人於審判外之言詞或書面陳述，除法律有規定
    者外，不得作為證據；又被告以外之人於審判外之陳述，雖
    不符前4條之規定，而經當事人於審判程序同意作為證據，
    法院審酌該言詞陳述或書面陳述作成時之情況，認為適當者
    ，亦得為證據，刑事訴訟法第159條第1項、第159條之5第1
    項分別定有明文。
二、經查：證人乙○○○、丙○○、丁○○於警詢之陳述（見警
    卷第3頁至第6頁），係被告以外之人於審判外之言詞陳述，
    且被告於審判程序中亦表示不同意作為證據（見本院卷第30
    頁），依上開規定，自不得作為證據。
貳、實體部分：
一、認定犯罪事實所憑之證據及理由：
  (一)訊據被告甲○○○坦承於上開時、地，徒手推撞乙○○○，
    致乙○○○受有上開傷害之事實（見本院卷第74頁），核與
    證人乙○○○、丙○○、丁○○於偵查及本院審理中證述情
    節相符（見偵卷第7頁至第8頁、第27頁至第28頁、本院卷第
    47頁至第55頁），並有財團法人羅許基金會羅東博愛醫院診
    斷證明書、驗傷診斷書、98年5月6日（九八）羅博醫字第20
    09050033號函附醫師說明表及病歷各1份在卷足憑（見警卷
    第7頁、偵卷第31頁、第40頁至第53頁），堪認被告首揭自
    白與事實相符。
  (二)從而，被告基於傷害之犯意，於上開時、地，徒手推撞乙○
    ○○，致乙○○○受有上開傷害之事實，事證明確，應依法
    論科。
二、論罪科刑之理由：
  (一)被告甲○○○所為，係犯刑法第277條第1項之傷害罪。
  (二)原審以被告罪證明確，因而適用刑事訴訟法第449條第1項前
    段、第454條第2項，刑法第277條第1項、第41條第1項前段
    ，刑法施行法第1條之1第1項、第2項前段。並審酌被告之犯
    罪動機、目的、手段、被害人所受傷害之程度及被告犯罪後
    態度等一切情狀，量處被告拘役40日，並諭知易科罰金之折
    算標準。經核原審判決認事、用法及量刑均適法、妥當，應
    予維持，公訴人以原審量刑過輕，提起上訴，為無理由，應
    予駁回。
  (三)被告前未曾因故意犯罪受有期徒刑以上刑之宣告，有臺灣高
    等法院被告前案紀錄表1份在卷足憑，其因一時思慮而觸犯
    本案犯行，於犯罪後已深知悔悟，並與告訴人乙○○○達成
    民事和解事宜，願賠償乙○○○新臺幣（下同）18萬元，給
    付方式為：於98年10月28日當庭給付10萬元，其餘8萬元於9
    8年11月28日前給付完畢，而乙○○○亦當庭表示同意，並
    願意原諒被告，此有本院98年10月28日審判筆錄、98年度附
    民字第97號和解筆錄各1份在卷足憑（見本院卷第70頁至第7
    1頁、第77頁），故本院認被告經此次科刑教訓後，應知警
    惕而無再犯之虞，因認其所宣告之刑，以暫不執行為適當，
    併予宣告緩刑2年，以啟自新。次按緩刑宣告，得斟酌情形
    ，命犯罪行為人向被害人支付相當數額之財產或非財產上之
    損害賠償，刑法第74條第2項第3款定有明文，本院為確保被
    告能確實履行上開承諾賠償被害人內容，爰諭知被告如主文
    第2項所示之負擔。
三、適用之法律：
    刑事訴訟法第455條之1第1項、第3項、第368條，刑法第74
    條第1項第1款、第2項第3款。
本案經檢察官劉惟宗到庭執行職務。
中    華    民    國    98    年    11    月    11    日
                  刑事第二庭  審判長法  官  林惠玲
                                    法  官  劉家祥
                                    法  官  蘇錦秀
以上正本證明與原本無異。
本判決不得上訴。
                                    書記官  劉晨輝
中    華    民    國    98    年    11    月    12    日
【附錄本案論罪科刑法條】
刑法第277條第1項：
傷害人之身體或健康者，處3年以下有期徒刑、拘役或1千元以下
罰金。


司法院資訊處製作；財團法人民間司法改革基金會備份。
